【裁判字號】    90,訴,251
【裁判日期】    901016
【裁判案由】    拆屋還地
【裁判全文】
臺灣士林地方法院民事判決  九十年度訴字第二五一號
    原      告    京匯建設有限公司
    法定代理人    癸○○
    被      告    甲○
                  辛○○
                  庚○○
    複  代理人    壬○○
    被      告    戊○○○
                  己○○
                  乙○○
                  丙○○
                  丁○○
右當事人間請求拆屋還地事件，本院判決如左：
    主    文
被告庚○○、辛○○應給付原告新臺幣伍拾萬柒仟肆佰捌拾捌元，及自民國八十九
年七月一日起至解除占有坐落臺北市○○區○○段一小段二四之一地號，如附圖所示
編號Ａ部分土地（面積五三‧七九平方公尺）之日止，按月給付原告新臺幣壹萬貳仟
柒佰拾玖元。
原告其餘之訴駁回。
訴訟費用由被告庚○○、辛○○負擔十分之一，餘由原告負擔。
本判決第一項於原告以新臺幣拾捌萬元供擔保後，得假執行。被告庚○○、辛○○如
於假執行程序實施前，以新臺幣伍拾萬柒仟肆佰捌拾捌元為原告預供擔保，得免為
假執行。
原告其餘假執行之聲請駁回。
    事    實
甲、原告方面：
  一、聲明：
  （一）被告庚○○、辛○○應自坐落臺北市○○區○○段一小段第二四之一地號土
        地（下稱系爭土地）上如附圖所示編號Ａ部分（面積五三‧七九平方公尺）
        建物，即門牌號碼為臺北市○○區○○路四段二六二號之房屋（下稱二六二
        號房屋）遷出；被告庚○○應將上開房屋拆除，並與被告辛○○將占用土地
        交還原告，及自民國八十五年七月二十九日起至交還土地之日止，按月給付
        新臺幣（下同）二萬元與原告。
  （二）被告甲○、丁○○、戊○○○、己○○、乙○○、丙○○應自系爭土地上如
        附圖所示編號Ｂ部分（面積三０‧六０平方公尺）建物，即門牌號碼為臺北
        市○○區○○路四段二六六巷七號之房屋（一、二層）（下稱二六六巷七號
        房屋）遷出；被告甲○應將上開房屋拆除，並與被告丁○○、戊○○○、己○○、乙○○、丙○○將占用土地交還原告，及自八十五年七月二十九日起
        至交還土地之日止，按月給付二萬元與原告。
  （三）願供擔保，請准宣告假執行。
  二、陳述：
  （一）系爭土地係訴外人鄭金塗所有，於八十五年間設定地上權予伊，被告甲○無
        正當權源，於系爭土地如附圖所示Ｂ部分上建有二六六巷七號房屋，並與被
        告丁○○、戊○○○、己○○、乙○○、丙○○共同無權占有該部分土地，
        爰依不當得利、侵權行為及類推適用民法第七百六十七條、第九百六十二條
        規定，訴請被告甲○拆除二六六巷七號房屋，被告甲○、丁○○、戊○○○
        、己○○、乙○○、丙○○自前揭房屋遷出，將系爭土地返還伊，並自八十
        五年七月二十九日起至返還土地之日止，按月給付伊二萬元。
  （二）被告庚○○未得伊同意，竟占用系爭土地如附圖所示Ａ部分，並將其上二六
        二號房屋出租予被告辛○○，亦屬無權占有，爰依不當得利、侵權行為，類
        推適用民法第七百六十七條、第九百六十二條規定，訴請被告庚○○、辛○○自前揭二六二號房屋遷出，被告庚○○並將該房屋拆除，將系爭土地返還
        原告，被告庚○○、辛○○應自八十五年七月二十九日起至返還土地之日止
        ，按月給付原告二萬元。
  （三）所有權係對物為全面支配之權利，地上權等其他物權係對物為部分支配之權
        利，支配範圍雖有不同，但同為支配權之性質，並無差異，為保護地上權等
        其他物權，民法第七百六十七條應有類推適用之必要。又地上權目的係使用
        他人土地之權利，則該他人土地受妨害時，其行使物上請求權，已不以須先
        占有土地為前提，則地上權人設定地上權之土地，已因受侵害被無權占有，
        若謂未移轉占有，而不能行使物上請求權，則地上權人得使用他人土地之權
        能如何實現？是地上權人類推適用民法第七百六十七條，自不以先移轉土地
        之占有為必要，此為論理法則之當然解釋。
  （四）系爭土地原為臺北市○○區○○段後港墘小段二一０之一地號土地之一部分
        ，該土地原係訴外人陳天昌、陳天賜、陳天時、陳天來、陳林盡、陳天通、
        陳天福等七人分別共有，訴外人陳地河於五十五年七月十八日繼承取得上述
        陳天通之土地所有權應有部分，鄭金塗之妻鄭林水鴨則於六十二年五月間因
        拍賣而取得陳地河所有之應有部分四八○二分之二五八四，並於六十二年六
        月一日辦理所有權移轉登記，該土地於六十八年間重測後改為臺北市○○段
        ○○段二三地號土地，並逕分割出臺北市○○○○段二四地號土地，嗣鄭林
        水鴨於六十九年十月二十四日訴請分割土地，經臺灣高等法院以七十年度上
        字第二八一四號民事判決將系爭土地分割為鄭林水鴨單獨所有，而經最高法
        院七十一年度臺上字第四八八號確定在案，並於七十二年五月三日辦理判決
        分割登記，嗣因夫妻聯合財產更名為鄭金塗所有，鄭金塗於八十五年七月二
        十九日又設定登記地上權與原告完竣，原告係經登記合法取得地上權。
  （五）被告甲○無合法占有權源：
        被告甲○辯稱系爭二六六巷七號房屋係四十五年五月十三日訴外人丁儒堂向
        系爭土地之共有人及分管人陳元福合法租地所興建云云，並非事實，縱令屬
        實，該土地出租行為，並未經其他共有人之同意，對陳天通等他共有人自不
        生效力，嗣鄭林水鴨受讓陳天通繼承人陳地河之所有權應有部分而為共有人
        ，縱有前開租賃契約存在，對鄭林水鴨亦不生效力。被告甲○自丁儒堂輾轉
        受讓系爭房屋，自亦不得對抗鄭林水鴨，對鄭金塗及原告亦不生效力。被告
        甲○與鄭金塗間既無租賃關係，鄭金塗依不當得利及侵權行為法則，自有受
        領甲○所寄款項之權限，不得以此解為被告甲○與鄭金塗間有租賃關係存在
        ，甲○片面不實自稱所謂租金云云，亦無拘束鄭金塗之效力。
  （六）被告庚○○無合法占有權源：
      各共有人對於他共有人因分割而取得之物，應按其應有部分，負與出賣人同
        一擔保責任，被告庚○○占有系爭二六二號房屋，致鄭林水鴨不能完全使用
        該房屋所占用之系爭土地部分，縱如被告庚○○所稱其亦為系爭土地分割前
        之共有人之一，依民法第三百五十四條規定，自負不減少該土地通常效用之
        擔保責任，即應拆除該房屋，且依民法第三百四十九條規定，亦應擔保第三
        人就該土地對於分得土地之共有人鄭林水鴨不得主張任何權利，縱有租賃關
        係存在，對於鄭林水鴨、鄭金塗不生效力，是亦對原告不生效力，則被告庚○○之占用系爭土地，即屬無權占有。
      否認被告庚○○所稱訴外人陳地養於五十年五月二十六日以共有人及分管人
        身分，將系爭土地出租予黃少定興建系爭二六二號房屋等情，縱令屬實，該
        出租行為，未經其他共有人之同意，對陳天通等他共有人自不生效力，鄭林
        水鴨受讓陳天通繼承人陳地河之所有權應有部分而為共有人，對鄭林水鴨亦
        不生效力，縱陳紹、庚○○為黃少定所建系爭二六二號房屋之受讓人，該租
        賃契約，對於鄭金塗及原告亦不生效力。
  （七）系爭土地原所有人鄭金塗於設定抵押權與銀行後，又設定系爭地上權予原告
        ，均係其權利行使之合法行為，並無證據證明對抵押權人構成損害。且原告
        係經登記合法取得地上權，並非權利之濫用，且原告係經登記合法取得地上
        權，並非通謀虛偽之意思，更非專為本件地上權登記而為。
  （八）地上權係以在他人土地上有建築物或其他工作物或竹木為目的，則地上權人
        之首要權利自係為土地之使用權，其何時行使該權利，法律上並無限制，縱
        於被告等人無權占有系爭土地經拆屋還地後，再行使用，法律上亦無不可。
  （九）證人陳鴻展與被告庚○○有親戚關係，證述偏頗不實，並非超然客觀，且其
        自承當時僅三歲，焉能知悉全體共有人有分管約定，已與事理未合。再者其
        認其他共有人未異議及訴訟云云，亦屬主觀臆測之詞，且就所有人鄭金塗於
        七十五年間對訴外人鍾惠君、何正雄等人提起拆屋還地訴訟，又稱不清楚，
        則其陳述已屬矛盾不實，況其於六十九年七月四日始因買賣而取得系爭土地
        應有部分所有權，則其於被告所稱租地建屋之際，尚非系爭土地共有人，焉
        能知悉有所謂共有物分管之約定，是其證述與事實不合，不足採信。
乙、被告甲○、辛○○、庚○○方面：
  一、聲明：
  （一）原告之訴駁回。
  （二）如受不利判決，願供擔保請准宣告免為假執行。
  二、陳述：
  （一）訴外人鄭金塗所有之系爭土地係其妻鄭林水鴨於七十年間與被告庚○○之母
        陳紹等共有人依裁判分割共有地而取得，嗣更名登記於鄭金塗名下，鄭金塗
        自始未占有系爭土地，又鄭金塗於八十五年間設定地上權予原告，原告取得
        地上權迄今亦從未取得占有，自無從依民法第九百六十二條、類推民法第七
        百六十七條規定行使權利。
  （二）被告庚○○之祖父陳地養早於五十九年五月十一日即已成為取得系爭土地分
        割前之共有人之一，嗣以共有人及分管人身分，將系爭土地出租予黃少定興
        建系爭二六二號房屋，被告庚○○之母陳紹嗣再繼承為土地共有人之一，被
        告庚○○則於七十二年五月三日鄭林水鴨因判決分割而取得系爭土地全部所
        有權之前亦因買賣而成為土地共有人之一，庚○○之母陳紹再於六十九年七
        月二十一日向黃少定買受系爭房屋，嗣經被告庚○○繼承而取得，庚○○、
        陳紹，既均曾為系爭土地共有人之一，渠等就共有物分管部分，自有使用之
        權，且共有物分割之後，共有人對應交出之部份未交出，僅應負擔保責任，
        而非無權占有。
  （三）四十五年五月十三日訴外人何儒堂向系爭土地分割前之共有人及分管人陳元
        福合法租地，興建系爭二六六巷七號房屋，輾轉轉售該房屋，而於八十五年
        四月二十六日由被告甲○向訴外人潘榮進、潘榮林購得。潘榮進、潘榮林自
        七十八年起至八十四年間皆給付地租予鄭金塗，鄭金塗自八十五年間起則受
        領被告甲○所給付八十五年至九十年間之地租，足證被告甲○與系爭土地所
        有權人鄭金塗間，就附圖所示Ｂ部分土地確有租賃關係存在，並非無權占有
        。
  （四）訴外人鄭林水鴨曾於七十二年間訴請被告庚○○之母陳紹拆屋房地，經臺灣
        臺北地方法院判決原告敗訴確定，嗣鄭金塗訴請訴外人潘榮進、潘榮林返還
        系爭土地亦遭臺灣士林地方法院判決敗訴，原告所提本件訴訟，應為前開訴
        訟既判力效力所及。
  （五）原告並未合法取得地上權：
        訴外人設定地上權予原告，權利價值高達二千五百三十五萬九千九百七十一
        元，存續期間不定期限，竟不收取地租，與常情有違。原告公司負責人癸○○乃系爭土地所有人鄭金塗之子，而原告公司自八十五年七月十六日登記設
        立後，營業收入均不高，顯非一正常營業之建設公司，足證原告公司之設立
        ，乃專為本件地上權登記而為，而本件地上權登記，又為對被告及其他占有
        人興訟而虛偽設定。更何況系爭土地早為被告等八人及其他居住於該地上之
        訴外人所占有，此為原告於設定地上權所明知，原告如何能於系爭土地上「
        有建築物、其他工作物或竹木」？故原告與訴外人鄭金塗並非真正有使原告
        在系爭土地上有建築物之意思而設定地上權，雙方乃係通謀虛偽設定地上權
        以興訟，其意思表示自屬無效，原告自未合法取得地上權。
  （六）縱原告係合法取得地上權，然系爭土地所有人鄭金塗從未取得系爭土地之占
        有，即不可能將系爭土地交付原告占有，原告既未占有系爭土地，依最高法
        院五十二年臺上字第九０四號判例，即不得本於地上權人地位，準用民法第
        七百六十七條或第九百六十二條行使物上請求權。且原告取得地上權既未給
        付任何對價，則自無受有任何損害可言，其既未受損，則無論侵權行為、不
        當得利之請求權並不存在。
  （七）七十三年五月三十日鄭林水鴨本於所有人地位，訴請陳紹拆屋還地，被臺北
        地院以七十二年訴字第一三九七三號判決駁回確定，八十五年間，鄭金塗訴
        請潘榮進、潘榮林遷讓房屋，亦遭臺灣士林地方法院駁回。本件被告承租系
        爭土地於前，原告取得地上權於後，於所有權全部移轉之情形，買賣都不破
        租賃，舉重以明輕，原告僅取得地上權，更應繼受此一租賃關係。
丙：被告壬○○、戊○○○、己○○、乙○○、丙○○、丁○○方面：
    未於言詞辯論期日到場，亦未提出書狀作何聲明或陳述。
    理    由
一、本件被告壬○○、戊○○○、己○○、乙○○、丙○○、丁○○均未於言詞辯論
    期日到場，核無民事訴訟法第三百八十六條各款所列情形，依原告之聲請，由其
    一造辯論而為判決。
二、按訴訟上所謂一事不再理之原則，乃指同一事件已有確定之終局判決者而言，所
    謂同一事件，必同一當事人就同一法律關係而為同一之請求，若此三者有一不同
    ，即不得謂為同一事件，自不受確定判決之拘束（最高法院十九年上字第二七八
    號判例參照）。經查：訴外人鄭林水鴨、鄭金塗前雖曾分別訴請訴外人陳紹等人
    拆除系爭二六二號房屋、訴請潘榮進、潘榮林等人自系爭二六六巷七號房屋遷出
    ，有臺灣臺北地方法院七十二年度訴字第一三九七三號民事判決、本院七十五年
    度訴字第二九四八號民事判決各一份在卷可稽，然該二判決之當事人與本件判決
    並不相同，且鄭金塗對潘榮進、潘榮林所提之訴訟，係以其為系爭二六六巷七號
    房屋所有權人，請求占有人遷出，訴訴標的與本件亦不相同，自非同一事件，是
    本件並不受前開判決之拘束，合先敘明。
三、原告主張其為系爭土地之地上權人，業據提出土地登記謄本一份為證，被告雖辯
    稱該地上權係原告與訴外人鄭金塗通謀虛偽所設定云云，然並未舉證以實其說，
    自難遽信，堪認原告為系爭土地之地上權人無訛。又原告主張被告甲○、壬○○
    、戊○○○、己○○、乙○○、丙○○、丁○○無權占有系爭土地如附圖所示Ｂ
    部分，被告辛○○、庚○○則無權占有系爭土地如附圖所示Ａ部分一節，為被告
    所否認，被告甲○辯稱：其所占有之系爭二六六巷七號房屋係訴外人丁儒堂於四
    十五年間向斯時之系爭土地共有人並分管人之一陳元福租地所興建，其嗣經輾轉
    取得，並非無權占有，且系爭土地所有權人鄭金塗自八十五年四月二十六日買受
    系爭房屋後，更受領其所給付自八十五年至九十年度之地租，兩造間確有租賃關
    係存在，自非無權占有等詞；被告庚○○則辯稱：其所占有之系爭二六二號房屋
    係五十年間斯時系爭土地共有人之一即訴外人陳地養出租予黃少定建屋，經其輾
    轉取得，且其亦為系爭土地分割前共有人之一，自非無權占有云云。經查：
（一）被告甲○、壬○○、戊○○○、己○○、乙○○、丙○○、丁○○占有系爭土
      地如附圖所示Ｂ部分，被告辛○○、庚○○則占有系爭土地如附圖所示Ａ部分
      ，業經本院赴現場勘驗，並囑託臺北士林地政事務所進行測量屬實，製有複丈
      成果圖一份在卷為憑，亦為被告所不爭執，堪信為真實。
（二）被告甲○辯稱系爭土地所有權人鄭金塗自八十五年間起至九十年止收受其所給
      付之地租一節，雖為原告所否認，然據被告甲○提出信函二份、存證信函一份
      、郵政匯票影本二份、匯票兌付報表影本一份為證，堪認鄭金塗確曾收受被告
      甲○於八十五年五月二十四日、八十六年八月三十日、八十八年九月三日所給
      付之八十五年至九十年之地租二萬一千元，又經本院核閱被告甲○前所書立與
      鄭金塗之信函，其上均載明所給付之款項係系爭二六六巷七號房屋坐落基地之
      地租，是鄭金塗並無不知被告甲○所給付者為地租之理，其皆予以收受，並兌
      領匯票，其間亦無請求被告甲○拆屋還地之表示，堪認其就二六六巷七號房屋
      坐落系爭土地如附圖所示Ｂ部分，應有承諾被告甲○租賃之意思表示，亦即鄭
      金塗自八十五年間起就附圖所示Ｂ部分土地與被告甲○成立租賃契約，是被告
      甲○並非無權占有系爭土地如附圖所示Ｂ部分；又債之關係的當事人固得以債
      之關係為本權，而對他方當事人主張有占有的正當權源，然債之關係係一方當
      事人僅得向他方當事人請求一定給付之法律關係，即僅具相對性，故不得據以
      拘束非債之關係之當事人。而第三人依債之關係相對性原則，固不能逕以其前
      手的債之關係，作為自己占有之正當權源，但倘其前手得將占有移轉於第三人
      時，則該第三人亦得主張其具占有之正當權源，此即學說上所稱之「占有連鎖
      」。被告甲○既係有權使用系爭土地如附圖所示Ｂ部分，被告壬○○、戊○○○、己○○、乙○○、丙○○、丁○○則係經甲○同意而共住於系爭二六六巷
      七號之房屋，其等自亦非無權占有。
（三）至被告庚○○辯稱其有權占有系爭土地一節，經查，被告庚○○於六十九年七
      月十四日即因買賣而成為系爭土地之共有人之一，被告之母陳紹則於七十七年
      二月二十六日亦因繼承而取得系爭土地之五十六分之二，系爭土地嗣於七十一
      年十一月四日經判決分割予訴外人鄭林水鴨所單獨取得，有土地登記謄本在卷
      為憑，是被告庚○○於鄭林水鴨因分割而取得系爭土地所有權前，雖即為共有
      人之一，然共有土地之分割，經判決確定者，即生共有關係終止及原共有人各
      自取得分得部分所有權之效力，共有人對於他共有人分得部分即喪失共有權，
      則其占有該部分土地除另有約定外，難謂有法律上之原因（最高法院五十一年
      度臺上字第二六四一號判例參照）；又縱如被告庚○○所辯其所占有之系爭二
      六二號房屋，係經其祖父陳地養出租予訴外人黃少定所建，經其母陳紹向黃少
      定購得，其嗣繼承取得一事非虛，然陳地養與系爭土地分割前之其他共有人間
      之分管契約，於鄭林水鴨訴請分割共有物判決確定後，即告終止，是被告庚○○雖為共有人之一，然自判決分割後，其仍占有系爭土地附圖所示Ａ部分，自
      屬無權占有，被告庚○○嗣將坐落系爭土地如附圖所示Ａ部分房屋出租予被告
      辛○○，依債權關係相對性原則，辛○○亦無從執該租賃關係以對抗所有權人
      ，亦屬無權占有。
四、按物上請求權除法律另有規定外，以所有人或占有人始得行使之，此觀民法第七
    百六十七條及第九百六十二條之規定自明，地上權人既無準用第七百六十七條規
    定之明文，則其行使物上請求權，自以設定地上權之土地已移轉地上權人占有為
    前提（最高法院五十二年度臺上字第九０四號判例參照）。原告為系爭土地地上
    權人，被告甲○、壬○○、戊○○○、己○○、乙○○、丙○○、丁○○係有權
    占有系爭土地如附圖所示Ｂ部分，被告辛○○、庚○○則無權占有系爭土地如附
    圖所示Ａ部分，前已述及，而觀諸原告所提土地登記謄本，原告係八十五年七月
    二十九日取得系爭土地之地上權，然系爭土地如附圖所示Ａ、Ｂ部分則於八十五
    年七月二十九日前即遭被告占有，則為兩造所不爭執，是原告自從未取得系爭土
    地附圖所示Ａ、Ｂ部分之占有，揆諸前揭規定，地上權人既無從行使物上返還請
    求權，亦無從類推適用民法第七百六十七條之規定，而原告既非系爭土地Ａ、Ｂ
    部分之占有人，其本於民法第九百六十二條規定，訴請被告拆屋還地，於法自屬
    無據，應予駁回。
五、次按無法律上之原因而受利益，致他人受損害者，應返還其利益；因故意或過失
    ，不法侵害他人之權利者，負損害賠償責任，民法第一百七十九條前段、第一百
    八十四條第一項前段規定甚明。又按城市地方房屋之租金，以不超過土地及其建
    築物申報總價額年息百分之十為限；而於租用基地建築房屋，亦準用之，土地法
    第九十七條第一項、第一百零五條分別定有明文。再按土地所有權人未於公告期
    間申報地價者，以公告地價百分之八十為其申報地價，平均地權條例第十六條前
    段著有明文。經查，系爭土地八十三年七月之公告地價為五萬六千一百二十六元
    、八十六年七月之公告地價為六萬六千一百二十元、八十九年七月之公告地價為
    每平方公尺七萬一千零四十九元，有原告所提之臺北市公告地價查詢表三份在卷
    可證，而系爭土地坐落臺北市○○區○○路四段，臨承德路部分，交通堪稱便利
    ，附近則多為老舊房舍，有本院九十年五月十六日勘驗筆錄一紙在卷為憑，斟酌
    該基地所在之位置、被告庚○○、辛○○使用該基地之經濟價值及所受利益等情
    ，認每月租金以不超過系爭土地申報總價額年息百分之五為當。又被告庚○○、
    辛○○早於八十五年間前即無權占用系爭土地多年已如前述，揆諸前開規定，被
    告庚○○、辛○○自八十五年七月二十九日原告取得地上權起至八十九年六月三
    十日止，受有相當於租金之不當得利五十三萬七千四百八十八元，自八十九年七
    月一日起，每月受有相當於金租之不當得利一萬二千七百三十九元（計算式均詳
    見附表所示）。又原告為系爭土地之地上權人，而其地上權之取得既不以占有土
    地為要件，則系爭土地如附圖所示Ａ部分遭被告庚○○、辛○○所無權占用，其
    等受有使用系爭土地如附圖所示Ａ部分之利益，原告則受有無法使用系爭土地之
    損害，其自得請求被告庚○○、辛○○返還相當於租金之利益。至被告庚○○、
    辛○○辯稱原告之地上權係通謀虛偽之意思表示，並未舉證以實其說，自難採信
    。從而，原告訴請被告庚○○、辛○○給付五十三萬七千四百八十八元，及自八
    十九年七月一日起至解除占有系爭土地如附圖所示Ａ部分之日止，按月給付一萬
    二千七百三十九元，逾此部分之損害金請求，於法無據，應予駁回。至被告甲○
    、壬○○、戊○○○、己○○、乙○○、丙○○、丁○○既非無權占有系爭土地
    ，則其等使用系爭土地自不構成不當得利、侵權行為，原告依此請求被告甲○、
    壬○○、戊○○○、己○○、乙○○、丙○○、丁○○給付相當於租金之不當得
    利、侵權行為，並無理由，應予駁回。
六、因本案事證已臻明確，兩造其餘主張陳述及所提之證據，均毋庸再予審酌，附此
    敘明。
七、原告及被告辛○○、庚○○、甲○分別陳明願供擔保，聲請宣告假執行或免為假
    執行，經核原告勝訴部分，合於法律規定，爰分別酌定相當之擔保金額宣告之；
    原告其餘假執行之聲請，因訴之駁回而失所依據，不予准許。
八、據上論結，本件原告之訴為一部有理由，一部無理由，依民事訴訟法第三百八十
    五條第一項前段、第七十九條但書、第八十五條第一項、第三百九十條第二項、
    第三百九十二條，判決如主文。
中      華      民      國    九十      年      十      月    十六      日
                                        臺灣士林地方法院民事第一庭
~B法      官  方彬彬
右為正本係照原本作成。
如對本判決上訴須於判決送達後廿日內向本院提出上訴狀。
中      華      民      國    九十      年      十      月    十八      日
~B法院書記官  蕭純純
~FO
附表：
                占有期間              損害金之計算式（單位：新臺幣→元）
             85.07.29.-86.06.30.   53.79×56126×80%×5% ×11/12=000000
             00.07.01.-89.06.30.   53.79×66120×80%×5% ×3=426791
                              合計：537488 元（元以下四捨五入）
             89.07.01.起每月         53.79×71049×80%×5% ÷12=12739
                                  （元以下四捨五入）


司法院資訊處製作；財團法人民間司法改革基金會備份。
